【裁判字號】    99,上訴,951
【裁判日期】    990622
【裁判案由】    毒品危害防制條例
【裁判全文】
臺灣高等法院刑事判決                 99年度上訴字第951號
上  訴  人
即  被  告  乙○○
選任辯護人  呂福元律師
上  訴  人
即  被  告  甲○○
選任辯護人  許淵秋律師
上列上訴人因毒品危害防制條例案件，不服臺灣新竹地方法院
98年度重訴字第13號，中華民國99年1月20日第一審判決（起訴
案號：臺灣新竹地方法院檢察署98年度偵字第310號），提起上
訴，本院判決如下：
    主  文
上訴駁回。
    事  實
一、乙○○前於民國86年間，因妨害風化案件，經臺灣新竹地方
    法院以86年度訴字第619號判決判處有期徒刑10月確定，復
    因販賣第一級毒品案件，經本院以89年度重上更(三)字第138
    號判決判處有期徒刑8年確定，上開2罪並經本院以90年度聲
    字第2660號裁定定其應執行之刑為有期徒刑8年4月確定，經
    入監執行，於92年5月28日縮短刑期假釋付保護管束出監，
    後於95年4月21日保護管束期滿未經撤銷視為已執行完畢。
二、乙○○（綽號「弟哥」）、甲○○（綽號「阿弟」）與呂成
    均（綽號「運將」，業經本院以97年度上訴字第2195號判決
    判處有期徒刑8年，嗣經最高法院以97年度臺上字第5153號
    判決駁回上訴而確定，現入監執行中）、張邦泉（綽號「老
    哥」，業經本院以97年度上訴字第2195號判決判處有期徒刑
    8年6月確定，現入監執行中）、林毓程（綽號「土狗」，業
    經本院以97年度上訴字第2195號判決判處有期徒刑9年，嗣
    經最高法院以97年度臺上字第5153號判決駁回上訴而確定，
    現入監執行中）、蔡典元（綽號「二哥」，所涉製造第二級
    毒品犯行業經檢察官提起公訴，經臺灣新竹地方法院另案通
    緝中）、綽號「石師傅」之蔡姓成年男子（「經檢察官另行
    偵辦中）均明知甲基安非他命係毒品危害防制條例第2條第2
    項第2款所列之第二級毒品，不得製造、持有，渠等為賺取
    暴利，竟共同基於製造第二級毒品甲基安非他命之犯意聯絡
    ，先於95年8、9月間某日由「石師傅」承租位在新竹市郊區
    ，附近為山坡地，且四面均為竹林及樹林，地點較為隱蔽之
    新竹市○○路○段115巷252號鐵皮屋，再由乙○○、「石師
    傅」陸續自各處採購製造甲基安非他命所需器具、原料後載
    運至該處，作為製造第一階段甲基安非他命之工廠。另於95
    年10、11月間起，由蔡典元、乙○○陸續僱用呂成均、張邦
    泉、林毓程（林毓程後自96年3、4月間某日起經乙○○調往
    後述之第二階段工廠，詳後述）、甲○○等人前往上開鐵皮
    屋工廠作業，蔡典元、「石師傅」會將製造苯丙酮之配比及
    方法交予呂成均、張邦泉、林毓程，並指導呂成均、張邦泉
    、林毓程等人共同進行調配原料、監控溫度等製毒工作，或
    檢視製毒流程、投料比例有無錯誤，而甲○○多擔任搬運、
    卸載製毒原料工作，或於呂成均、張邦泉因事暫時外出時負
    責看顧機臺、監控製程溫度，乙○○則偶爾前往視察指導，
    另林毓程偶爾亦會受命購買製毒過程中臨時欠缺之物品或集
    團成員日常生活所需之用品，其等製造苯丙酮之配比原料為
    醋酸酐、醋酸鈉、苯乙酸、硫酸（比例為苯乙酸1公斤、醋
    酸酐2公斤、醋酸鈉550至750公克、硫酸10公克），先後置
    入三孔玻璃球（容器）內，待正常化學反應後，再將裝有上
    開溶液之三孔玻璃球移置於球體保溫包（也是加熱器）內24
    小時，每隔1小時即登記溶液之溫度，再將溫度登記數據交
    給蔡典元或「石師傅」參考，於24小時後，另將氫氧化鈉水
    溶液加入上開三孔玻璃球進行酸鹼中和，復將浮在溶液上的
    油（液狀）撈起，再放入另一個三孔玻璃球移置於球體保溫
    包，另接上冷凝設備進行真空蒸餾，加熱至攝氏126至185度
    ，待水份蒸發時，留下來的即是精製的苯丙酮（透明無色）
    ，如果呈現杏仁味，即將精製之苯丙酮加入單甲胺、活化鋁
    、甲醇等進行胺化反應，再靜候24小時後，再用氫氧化鈉水
    溶液加入三孔玻璃球進行酸鹼中和，再進行水洗，得出液體
    的粗製「DL」，即甲基安非他命的光學活性（自由基）而既
    遂，再將粗製「DL」置於另一個三孔玻璃球放入球體保溫包
    內，另接上冷凝設備進行真空蒸餾，待加熱到攝氏126度至
    150度，因為水已蒸發，留下來的是次級「DL」（透明液體
    ），「石師傅」將粉狀分離劑溶於水，再加入「DL」，讓「
    DL」自然冷卻成固狀，再將固狀的「DL」放入脫漿機分離，
    分離後得出精製的「DL」（純化的甲基安非他命）。
三、乙○○、甲○○等人為免遭到查緝，且為將上開精製「DL」
    製作成能供人取用吸食之粉狀狀態，乙○○另命張邦泉於96
    年2月間承租位於新竹市○○路○段2巷173之6號透天厝，及
    新竹市○○路○段2巷175之1號之倉庫，分別作為後製甲基安
    非他命成品之第二階段工廠及堆放原料之倉庫，倘呂成均等
    人在新竹市○○路○段115巷252號製造完成第一階段之「DL
    」，即由呂成均、張邦泉以駕駛自小貨車將之運送至林毓程
    位在新竹市○○路住家附近或上開新竹市○○路○段2巷173
    之6號透天厝之方式，或由林毓程開車至新竹市○○路○段11
    5巷252號接運之方式，均交由林毓程載運至上開173之6號透
    天厝內冰存，經由蔡典元或「石師傅」先行前置處理後，再
    由林毓程將該自由鹼態之甲基安非他命通入鹽酸氣或濃鹽酸
    處理，又將結晶物體放入脫漿機內分離，析出粉狀物即為甲
    基安非他命成品。
四、嗣經法務部調查局嘉義縣調查站根據情報長期進行監聽、跟
    監等偵查手段後，掌握上開新竹市○○路○段115巷252號、
    中華路1段2巷173之6號透天厝2處製毒工廠，乃於96年10月
    25日晚上10時40分許前往新竹市○○路○段115巷252號執行
    搜索，當場查獲呂成均、張邦泉，並扣得如附表一所示之物
    品，復於翌日即96年10月26日凌晨1時30分許，前往新竹市
    ○○路○段2巷173之6號查扣如附表二所示之物品及如附表三
    所示之第二級毒品甲基安非他命，並利用行動監察訊息於新
    竹市○○路○段2巷173之6號前逮捕林毓程，又經由呂成均提
    供之線索，於同日上午8時40分許前往新竹市○○路○段2巷
    173之6號，查扣如附表四所示之物品，再依呂成均、張邦泉
    之供述而循線查悉上情。
五、案經臺灣新竹地方法院檢察署檢察官自動檢舉偵查起訴。
    理  由
壹、證據能力有無之判斷：
    本件認定事實所引用之本件卷內所有卷證資料（包含人證與
    文書證據、物證等證據），並無證據證明係公務員違背法定
    程序所取得；而檢察官、被告及辯護人對本院提示之卷證，
    亦均表示同意作為證據等語在卷（見本院卷第107頁反面）
    ，且卷內之文書證據及證人於審判外之陳述，亦無刑事訴訟
    法第159條之4之顯有不可信之情況與不得作為證據之情形，
    且被告未曾提及檢察官在偵查時，有任何不法取供之情形，
    且客觀上並無顯不可信之情況。綜上，依刑事訴訟法第159
    條至159條之5之規定，本件認定事實所引用之本件卷證所有
    證據（包含人證與文書證據、物證等證據），均有證據能力
    ，合先敘明。
貳、實體部分：
一、訊據上訴人即被告甲○○固不否認其認識張邦泉、乙○○、
    呂成均等人，且曾去過新竹市○○路○段115巷252號鐵皮屋
    之事實，惟矢口否認有何共同製造第二級毒品甲基安非他命
    犯行，辯稱：伊是因將貨車借給張邦泉，才到過上開鐵皮屋
    ，至於新竹市○○路○段2巷173之6號、新竹市○○路○段2巷
    175之1伊都沒去過，沒有受僱於蔡典元、乙○○、蔡廷光，
    也不知道張邦泉、蔡廷光他們在製造安非他命云云。而上訴
    人即被告乙○○固不否認其綽號為「弟哥」，及曾經前往上
    開新竹市○○路○段115巷252號製毒工廠之事實，惟矢口否
    認有何共同製造第二級毒品甲基安非他命犯行，辯稱：伊沒
    有參與製造安非他命，伊前往上開新竹市○○路○段115巷25
    2號製毒工廠是因蔡廷光向伊借款，蔡典元為保證人，蔡典
    元為了證明還款能力，數次帶伊至該工廠查看，伊與本案無
    關云云。經查：
(一)、被告乙○○、甲○○與共犯呂成均、張邦泉、林毓程、蔡典
    元、綽號「石師傅」之蔡姓成年男子間前揭製造甲基安非他
    命之分工及過程，業據證人呂成均於警詢、調查站、偵查及
    原審審理時（見他字第2443號卷第3頁至第4頁、第15頁至第
    17頁、偵字第6420號影卷第7至8頁、第38頁至第39頁、第80
    頁至第84頁、第148頁至第150頁、偵字第7456號影卷第10頁
    至第15頁、他字第2443號卷第2頁至第4頁、偵字第310號卷
    第25頁至第28頁、原審卷第245頁至第253頁、第257頁至第
    260頁）；證人張邦泉於警詢、調查站、偵查及原審審理時
    （見偵字第6420號影卷第9頁至第10頁、第41頁至第42頁、
    第87至89頁、第155頁至第156頁、偵字第7456號影卷第17頁
    至第20頁、第52頁至第53頁、偵字第310號卷第19頁至第22
    頁、原審卷第262頁至第268頁、第270頁至第274頁）；證人
    林毓程於調查站（見偵字第6420號影卷第11頁至第12頁、偵
    字第7456號影卷第23至24頁）分別證述綦詳，其中證人呂成
    均、張邦泉於原審審理時之證詞，無論就渠等均係以製作完
    成2公斤第二級毒品甲基安非他命可得2萬元之代價受僱於綽
    號「弟哥」之被告乙○○，在新竹市○○路○段115巷252號
    鐵皮屋第一階段工廠，由共犯蔡典元、「石師傅」交付渠等
    及林毓程關於製造苯丙酮之配比及方法，並指導渠等及共犯
    林毓程等人共同進行調配原料、監控溫度等製毒工作，或檢
    視製毒流程、投料比例有無錯誤以製作甲基安非他命半成品
    「DL」，其間共犯蔡典元、被告乙○○亦會指示渠等駕車載
    運製毒原料，被告乙○○另有命證人張邦泉承租新竹市○○
    路○段2巷173之6號透天厝作為後製甲基安非他命成品之第二
    階段工廠等關於被告乙○○與其他共犯間之分工及過程，均
    甚為具體、明確，前後並無出入，且大致互核相符，所述應
    堪採信。而證人呂成均、張邦泉與被告乙○○彼此間並無私
    怨仇隙，且被告乙○○於本案發生前每月資助證人呂成均，
    及借貸金錢予證人張邦泉處理其女兒之事務，亦經證人呂成
    均、張邦泉於原審審理時證述在卷（見原審卷第256頁、第
    266頁），足徵被告乙○○與證人呂成均、張邦泉間應有一
    定情誼，證人呂成均、張邦泉顯均無干冒偽證罪之危險設詞
    誣陷被告乙○○之動機或必要。又證人呂成均、張邦泉因本
    案犯製造第二級毒品罪部分（即臺灣新竹地方法院96年度重
    訴字第13號、本院97年度上訴字第2195號被告呂成均、張邦
    泉、林毓程違反毒品危害防制條例案件），於該等審理時，
    呂成均、張邦泉均自白犯罪，並均因此分別判處罪刑，而各
    於97年10月16日、97年8月4日確定，亦經本院調取上開卷宗
    核閱屬實，有該影卷在卷可稽，並有臺灣屏東監獄、臺灣臺
    南監獄在監或出監受刑人資料表各1紙附卷為憑（見原審卷
    第223頁至第224頁），是證人呂成均、張邦泉於本案偵查及
    原審審理作證時，渠等所犯罪行均已確定，更無以供述被告
    乙○○犯罪資為推諉卸責或邀得酌減其刑之必要，益徵證人
    呂成均、張邦泉前揭證詞，洵屬非虛。況證人呂成均、張邦
    泉及共犯林毓程各於96年10月25日晚上10時40分許、翌日即
    96年10月26日凌晨1時30分許遭警查獲逮捕後，即分別接受
    司法警察詢問製作筆錄，此有前揭證人呂成均、張邦泉及共
    犯林毓程之調查站筆錄可按（見偵字第6420號影卷第7至12
    頁），事起倉促，證人呂成均、張邦泉自無從就本案製造毒
    品過程細節為前揭詳細勾串，而渠等與共犯林毓程間亦無何
    勾串機會，而證人呂成均、張邦泉、林毓程既分別於調查站
    一致指稱綽號「弟哥」之40餘歲成年男子係本案製毒集團負
    責人，並僱用渠等在新竹市○○路○段115巷252號第一階段
    工廠共同製造安非他命先驅物苯丙酮及運送純化的甲基安非
    他命「DL」，可徵證人呂成均、張邦泉之證詞，均非臨訟設
    詞誣陷被告乙○○。苟被告乙○○前往新竹市○○路○段115
    巷252號僅係單純查看蔡典元之還款能力，證人呂成均、張
    邦泉即不可能為前開指證。是被告乙○○辯稱：伊沒有製造
    安非他命，根本沒有參與這件事情，伊只是為了查探蔡典元
    之還款能力而前往上開新竹市○○路○段115巷252號云云，
    自無可採。又被告甲○○有參與前揭製毒一節，已據被告甲
    ○○於原審審理時供稱：「（究竟從何時開始到東香路的第
    一工廠工作？）我沒有明確的印象，我就是過去幫忙搬東西
    ，入監之前幾個月去那邊工作，當時應該是夏天，因為我印
    象中已經穿短袖了」、「（為何會到東香路的第一工廠工作
    ？）我是經由朋友乙○○介紹過去的，就是今日在我身旁另
    外一位被告」、「（你到東香路的第一工廠工作，有無薪水
    ？）搬1千2千5」、「（錢誰給你的？）今天第一個作證的
    證人，他給我2萬元」、「（你搬東西到那裡？）從東香路
    的第一工廠門口搬到工廠內」、「（你搬東西之外，是否在
    呂成均、張邦泉、林毓程有事外出時，暫時顧一下機台，注
    意機器的溫度，有狀況要跟他們說？）他們出去時，就會叫
    我看一下，就像早上證人說的，不要跳機」等語在卷（見原
    審卷第301頁至第302頁），而被告甲○○不止一次受張邦泉
    之託載貨前往新竹市○○路○段115巷252號鐵皮屋，且認識
    張邦泉、被告乙○○，知悉呂成均、林毓程等人，亦據被告
    甲○○於偵查及本院準備程序中陳述甚明（見他字第2443號
    卷第74頁、第52頁、本院卷第107頁），按製造第二級毒品
    罪依修正前毒品危害防制條例第4條第2項規定：「製造、運
    輸、販賣第二級毒品者，處無期徒刑或7年以上有期徒刑，
    得併科新臺幣7百萬元以下罰金」，係屬重罪，犯罪人為掩
    飾犯行，自會隱密行事，苟非參與犯罪或知情者，要無任由
    他人前來犯罪地點，並看見多數共犯，而自曝犯行於外人之
    理。況縱張邦泉等人有載貨之需求，亦非不能僅借車自任駕
    駛搬運，此觀諸被告甲○○於原審審理時陳稱：「（你自己
    的車6P-6443號車輛，有無加入搬運原料或半成品？）我不
    曉得，我有把車子連同鑰匙交給張邦泉，張邦泉說要借過去
    工作用。我一開始有開車兼搬東西，沒多久精神不好，他們
    就不要讓我開車，車子連同鑰匙就交給張邦泉」等語自明（
    見原審卷第302頁），是苟非被告甲○○知情並參與，被告
    乙○○及其他共犯自不可能由被告甲○○載貨前往上開製毒
    現場，並讓被告甲○○進入工廠內，甚至代為看顧機台。是
    被告甲○○於本院審理時否認有參與前揭製毒犯行云云，委
    無足信。
(二)、而上開各查獲地點並有如附表一至四所示供製毒所用之物品
    扣案可資佐證。且該等物品經送請法務部調查局檢驗及鑑定
    後，認為「一本案經本局第六處派員配合貴站搜索扣押人員
    於新竹市○○路○段115巷252號（下稱現場A）、新竹市○
    ○路○段2巷173之6號（下稱現場B）及新竹市○○路○段2
    巷175之1號（下稱現場C）等三個現場進行地下製毒工廠勘
    驗，全程均在涉嫌人及貴站專人陪同下進行扣押證物之照相
    及檢品採集、封緘工作，並將檢品攜回實驗室，相關檢驗結
    果如下：(一)現場B所查獲之安非他命成品計8件，經檢驗結果
    均含第二級第89項毒品甲基安非他命成分，合計淨重約4814
    6 公克，純質淨重約4142.18公克；(二)現場A之扣押物，如反
    應液、三頸圓底反應瓶、溫度計、數位PH值測定儀、離心機
    、攪拌機、冷凝管、不銹鋼桶、電子天秤、分液漏斗及大型
    電子磅秤等，檢驗結果各有第二級第89項毒品甲基安非他命
    或苯乙酸、苯丙酮等成分殘留，現場B之扣押物不銹鋼鍋亦
    驗出有甲基安非他命成分殘留。二依現場勘驗、扣押物品及
    檢驗結果綜合研析，本案現場係屬以苯乙酸為前驅物製成中
    間體苯丙酮（簡稱P2P或BMK），再進行還原胺化反應類型之
    甲基安非他命地下製毒工廠及大量原則或試劑之貯存倉庫，
    相關說明如下：(一)合成苯丙酮（P2P）反應階段：混合苯乙
    酸、醋酸酐、醋酸鈉等試劑於反應器中，加熱迴流反應一段
    時間後，經過萃取、鹼化及減壓蒸餾等步驟得到P2P，符合
    之扣押證物有現場Ａ之醋酸鈉、醋酸酐（扣押物品目錄表登
    載為醋酸干）、三頸圓底反應瓶、溫度計、玻璃轉接頭、數
    位PH測定儀、真空幫浦、攪拌機、氫氧化鈉（扣押物品目錄
    表登載為片）、冷凝管、加熱器、苯乙酸、電子天平（扣
    押物品目錄表登載為電子天秤）、苯丙酮、分液漏斗、大型
    反應爐及大型電子磅秤等反應試劑、器具設備及中間體等證
    物；(二)還原胺化反應階段：P2P混合甲基胺、醇類溶劑及鋁
    片、氯化汞等試劑，進行還原胺化反應一段時間後，經過過
    濾、酸鹼中和及減壓蒸餾等步驟得到自由鹼態之甲基安非他
    命。符合之扣押證物有現場Ａ之甲醇、甲基胺、三頸反應瓶
    、溫度計、數位PH測定儀、真空幫浦、攪拌機、氫氧化鈉（
    扣押物品目錄表登載為片）、冷凝管、加熱器、鋁片、分
    液漏斗、鋁片活化劑等反應試劑及器具設備等證物；(三)甲基
    安非他命純化結晶階段：自由鹼態之甲基安非他命經過通入
    鹽酸氣或濃鹽酸處理，結晶析出甲基安非他命鹽酸鹽（註：
    純度不佳者可用水溶解，經過脫色、鹽析再結晶以得到更純
    之甲基安非他命）。符合之扣押證物有現場Ｂ之不銹鋼鍋、
    快速爐、瓷漏斗、脫水機、溫度計、真空幫浦、濾紙、酸鹼
    測定器、鹽巴、鹽酸氣鋼瓶、活性炭素、冰箱、塑膠皿、安
    非他命成品等試劑、器具設備或成品等證物；(四)現場Ｃ查無
    架設反應器具，惟堆放大量氫氧化鈉（100包）、甲基胺（
    8+6=14桶）、亞硫醯二氯（9箱）、醋酸酐（225KG-137桶，
    30KG-36桶）、甲醇（7桶）等原料或試劑，研判係作為倉庫
    之用」，有該局96年2月10日調科壹字第09622162000號鑑定
    書乙份及所附採證照片82張在卷足稽（見偵字第6420號影卷
    第94至138頁）。又上開製毒原理、過程及現場研判情形，
    亦據鑑定人即參與上開現場勘驗及鑑定工作之法務部調查局
    人員闕山仲於原審審理呂成均、張邦泉、林毓程被訴違反毒
    品危害防制條例案件審理時（即另臺灣新竹地方法院96年度
    重訴字第13號）到庭證稱：「當天3個地方我都有去支援。
    事後也有對查扣的物品進行鑑定。本案是從苯乙酸製成苯丙
    酮中間產物，再製作成甲基安非他命，本案的製造程序是國
    內首見的製造方式」、「（於東香路址查獲的器具及物品，
    除了製造甲基安非他命以外，還能製作其他甚麼化學物品？
    ）在鑑定書鑑定結果第二點(一)已經載明現場是從苯乙酸製成
    苯丙酮的過程，相關的試劑及器具都相當完整。因為現場查
    扣的苯乙酸和醋酸酐和醋酸鈉和氫氧化鈉，如果以一般有化
    學常識的人，均可知道這是用來製作苯丙酮。因為製造苯丙
    酮的方式有十幾種，以苯乙酸為原料製造的製程最為簡單，
    目前看起來應該是無法作成其他化學物品」、「在Ｂ現場查
    扣的東西，在鑑定書鑑定結果第二點(三)已經載明是將甲基安
    非他命自由基轉變成甲基安非他命鹽酸鹽晶體的製程。在現
    場有看到甲基安非他命鹽酸鹽晶體。當時在現場的成品即如
    鑑定書鑑定結果第一點(一)所測定的重量。我在現場看到的成
    品數量和我們的鑑定結果是一樣的」、「本案查扣到的甲基
    安非他命成品數量若以我之前鑑定過的經驗，應該算是中型
    。之前我鑑定過最大的數量約超過1000公斤，本案是以苯乙
    酸為原料的製程，所以並無法像之前查獲到以麻黃素為原料
    製造甲基安非他命工廠可以大量生產，因為以麻黃素為原料
    製成甲基安非他命所使用的器具可以適合大量生產」、「（
    鑑定書備考欄第一點稱本件製程較以麻黃素為原料之製程繁
    複？）因為是多了1個步驟，以苯乙酸的製程要先經過甲基
    安非他命自由基再通入鹽酸氣體才會變成甲基安非他命鹽酸
    鹽晶體，麻黃素不需要這個步驟。（為何鑑定書備考欄第一
    點會記載：使用苯乙酸製程有規避查緝之嫌？）因為苯乙酸
    並非毒品危害防制條例所規範的藥品，而麻黃素是」、「『
    DL』就是甲基安非他命的光學活性，因為由苯丙酮製成甲基
    安非他命是消旋性，消旋性就是所謂的50﹪的D-FORM及50﹪
    的L-FORM（是一種光學活性），故稱為『DL』，『DL』就是
    甲基安非他命的自由基，還是液體，之後要通入鹽酸氣體才
    會變成甲基安非他命鹽酸鹽的結晶，把『DL』放入脫漿機分
    離只是要得到純化甲基安非他命的過程。依我們學化學的專
    業角度，只要製出含有甲基安非他命的化學成份就算是製造
    成功了，所以苯丙酮胺化之後，製成粗製『DL』就算成功了
    」等語甚明（見臺灣新竹地方法院96年度重訴字第13號被告
    呂成鈞、張邦泉、林毓程違反毒品危害防制條例案刑事卷(二)
    第73頁至第77頁，附於本案他字第2443號卷第50頁至第54頁
    ）。
(三)、況本案係經司法警察情資搜集、佈線、監聽、現譯行動偵查
    以迄查獲等過程，亦據證人即負責承辦本案之調查局嘉義縣
    調查站人員蔡老源於原審審理呂成均、張邦泉、林毓程被訴
    違反毒品危害防制條例案件審理時（即另臺灣新竹地方法院
    96度重訴字第13號）到庭證稱：「本案三個地點之查獲，是
    我承辦的案件，所有過程我都有參與。本案是從我過去的舊
    案發展出來，在舊案當中原本監聽一位『石師傅』，再從他
    的通訊電話發展出本案，大概是96年8月底到9月之間發展出
    本案。我們在其他已經偵破的甲基安非他命工廠裡，『石師
    傅』同樣擔任重要的角色，而他在電話中提到在新竹也有一
    個製造甲基安非他命工廠，我們才會發展線索到這裡來。
    本件總共我們監聽了六線電話，對象有0000000000（綽號『
    二哥』蔡典元）、0000000000（綽號『運將』呂成均）、00
    00000000（綽號『老哥』之張邦泉）、0000000000（綽號『
    石師傅』的蔡姓男子）、0000000000（綽號『土狗』之林毓
    程）、0000000000（綽號『弟哥』的男子），96年度偵字第
    6420號卷第73到75頁之監聽譯文是我本人製作，譯文當中綽
    號『土狗』的就是之後我們查獲的林毓程，其中96年10 月
    13日的電話通話的內容：1.監聽電話Ａ就是『土狗』，他接
    到『弟哥』打的電話，『弟哥』說：你看那還有多少錢？能
    不能先給我？錢指的是甲基安非他命的成品，這是他們的代
    號，在我監聽的過程當中，『弟哥』幾乎每天和『土狗』聯
    絡，一天聯絡幾次不一定，大部分都在中午，那是他們採收
    成品的時間，『弟哥』一睡醒就會打電話給『土狗』去採收
    成品，『土狗』就會到第二階段的工廠把成品拿出來，可能
    是要脫水或是分裝，完畢之後『土狗』再通知『弟哥』，約
    定地點把成品交給『弟哥』。0000000000這支就是『土狗』
    林毓程使用的電話。第3通的基地台北大路89號7樓就是『土
    狗』位於經國路2段60巷2號住處所屬的基地台。2.第4通，
    時間已經間隔了1個小時左右，『土狗』主動打電話給『弟
    哥』，告訴『弟哥』已經忙完了，意即要分裝的東西已經收
    成完了，他們都約在老地方，指的就是武陵路國宅附近，因
    為在監聽過程中他們有提到過，他們常常說約在原來那個地
    方，除非有變更地點。『弟哥』說約在老地方見，我大概再
    2、3分鐘就到了。此時『土狗』打電話給弟哥，顯現的基地
    台位置經國路1段393號12樓，就是製毒地點中華路173 之6
    號那附近所屬的基地台。3.在第5通電話，『弟哥』打電話
    給『土狗』，『土狗』說我現在在餐廳，餐廳就是中華路
    173之6號第二階段工廠的代號，我們是以基地台發射的所在
    位置及長期監聽、跟監（行動蒐證）加以互相比對，及事後
    查獲地點且訊問被告之後，確實如此，獲得證實餐廳即為第
    二階段的工廠。『弟哥』問好了沒，『土狗』說還要再一下
    ，從『土狗』在12時30分進去1次，在17時又進去1次，說最
    慢半小時會好等情狀，表示當天不只採收一次成品。4.第9
    通電話17時27分，『弟哥』打電話給『土狗』，因為上一通
    『土狗』說還要半個小時，所以半小時之後『弟哥』打電話
    給『土狗』，問好了沒？同樣他們約在相同的地方交付成品
    。5.例如譯文中提到的『5樓』所指就是東香路那個地方工
    廠，這也是透過監聽、基地台、跟監而得知，我們在電話中
    聽到他們準備要進行的事情，根據跟監結果，他們確實是去
    那個地方。96年10月16日之前我都是靜態的聽電話的工作，
    才能夠詳細的記載譯文，17日以後我就帶隊出來行動搜查、
    跟監的工作，監聽工作轉化成現譯快報方式，隨時掌握被告
    的行蹤，配合跟監工作，跟監過程中，有跟蹤到本案的三個
    地點過，在10月19日石師傅從台北下來時，我們有跟監他到
    東香路的工廠，在10月20幾日另外跟監『土狗』林毓程和呂
    成均開貨車從東香路工廠出來到中華路透天厝工廠，貨車因
    為有帆布，裡面有什麼東西我看不出來，我們是從『石師傅
    』那裡發現『弟哥』，再從『弟哥』那裡發現林毓程，然後
    從林毓程發展出張邦泉、呂成均還有蔡典元」等語明確（見
    臺灣新竹地方法院96年度重訴字第13號被告呂成鈞、張邦泉
    、林毓程違反毒品危害防制條例案刑事卷(二)第80頁至第83頁
    、第85頁至第86頁，附於本案他字第2443號卷第57頁至第60
    頁、第62頁至第63頁），並且有通訊監察譯文存卷可憑（見
    偵字第6420號影卷第73至75頁）。
(四)、至共犯林毓程固於原審審理時證稱：沒有看過被告乙○○，
    「弟哥」不是被告乙○○，「弟哥」的身材略為瘦小，比我
    高一點，皮膚黑，沒什麼特徵，伊也沒有在東香路的第一工
    廠看過被告甲○○云云，然此明顯與證人呂成均、張邦泉前
    揭可採信之證詞不符，況被告乙○○於原審準備程序中並不
    爭執認識證人林毓程（見原審卷第98頁），並於本院準備程
    序中自承：「林毓程是蔡典元的朋友，我只有看過」等語在
    卷（見本院卷第106頁反面），苟非證人林毓程於原審審理
    時有意迴護被告乙○○，自無全盤否認見過被告乙○○之必
    要。另參以被告甲○○不止一次受張邦泉之託載貨前往新竹
    市○○路○段115巷252號鐵皮屋，且認識張邦泉、被告乙○
    ○，知悉呂成均、林毓程等人，業據被告甲○○於偵查及本
    院準備程序中坦承在卷（見他字第2443號卷第74頁、第52頁
    、本院卷第107頁），更遑論被告甲○○於原審審理時坦承
    有參與前揭製造第二級毒品，已如前述，顯見證人林毓程於
    原審審理時證稱伊未在前揭東香路工廠看過被告甲○○，係
    迴護被告甲○○之詞，亦無可採。是證人林毓程於原審審理
    時之證詞自無從憑為有利於被告乙○○、甲○○之認定。
(五)、綜上所述，被告乙○○、甲○○所辯，均係事後狡辯卸責之
    詞，不足採信，渠等有前揭製造第二級毒品甲基安非他命犯
    行，事證明確，洵堪認定。
二、按行為後法律有變更者，適用行為時之法律。但行為後之法
    律有利於行為人者，適用最有利於行為人之法律，刑法第2
    條第1 項定有明文。又比較時應就罪刑有關之共犯、未遂犯
    、牽連犯、連續犯、結合犯，以及累犯加重、自首減輕暨其
    他法定加減（如身分加減）與加減例等一切規定，綜其全部
    罪刑之結果而為比較（最高法院24年上字第4634號判例、95
    年第8次刑事庭會議決議參照）。查毒品危害防制條例第4條
    第2項已於98年5月20日修正公布，並已發生效力。是本件被
    告等行為後，毒品危害防制條例第4條第2項業已修正公布並
    施行，是被告犯後法律已有變更，修正前毒品危害防制條例
    第4條第2項規定為：「製造、運輸、販賣第二級毒品者，處
    無期徒刑或七年以上有期徒刑，得併科新臺幣七百萬元以下
    罰金」，修正後毒品危害防制條例第4條第2項則規定為：「
    製造、運輸、販賣第二級毒品者，處無期徒刑或七年以上有
    期徒刑，得併科新臺幣一千萬元以下罰金」，就其法定罰金
    刑部分，已由修正前「得併科新臺幣七百萬元以下罰金」更
    改為「得併科新臺幣一千萬元以下罰金」，是以修正前之毒
    品危害防制條例較有利於被告2人。另按從刑附屬於主刑，
    除法律有特別規定者外，依主刑所適用之法律，則基於從刑
    隨同主刑適用同一準據法之原則，關於沒收部分，亦應適用
    修正前毒品危害防制條例之規定。至毒品危害防制條例第17
    條原規定「犯第4條第1項至第4項、第5條第1項至第4項前段
    、第6條第1項至第4項、第7條第1項至第4項、第8條第1項至
    第4項、第10條或第11條第1項、第2項之罪，供出毒品來源
    ，因而破獲者，得減輕其刑」，嗣經修正為「犯第4條至第8
    條、第10條或第11條之罪，供出毒品來源，因而查獲其他正
    犯或共犯者，減輕或免除其刑；犯第4條至第8條之罪於偵查
    及審判中均自白者，減輕其刑」。而所謂「偵查及審判中均
    自白」，係指被告於偵查中歷次之陳述，曾經自白，且於各
    審級審判中歷次之陳述，曾經自白而言（臺灣高等法院98
    年度第3次刑事庭庭長法律問題研討會決議參照）。經查，
    被告甲○○固於原審準備程序及審理時坦承有參與共同製造
    第二級毒品甲基安非他命之部分犯行（見原審卷第72頁、第
    74頁至第75頁、第301頁至第303頁），然其於偵查中則供稱
    ：係應證人即共犯張邦泉之要求出借其所有車牌號碼6P-644
    3號自小貨車，並曾幫忙載運酒精、廢水等物至上開新竹市
    ○○路○段115巷252號鐵皮屋第一階段工廠，並沒有共同製
    造第二級毒品甲基安非他命等語（見他字第2443號卷第73頁
    至第75頁、偵字第310號卷第51至53頁），足徵被告甲○○
    於偵查中並未自白犯行，揆諸上開說明，即不符修正後毒品
    危害防制條例第17條第2項「偵查及審判中均自白」之要件
    ，是本案並無修正後毒品危害防制條例第17條之適用，故就
    此即不予比較適用，附此敘明。
三、按甲基安非他命為毒品危害防制條例第2條第2項第2款所定
    之第二級毒品，核被告乙○○、甲○○2人所為，均係犯98
    年5月20日修正前毒品危害防制條例第4條第2項之製造第二
    級毒品罪。第按共同正犯，係共同實施犯罪行為之人，在共
    同意思範圍內，各自分擔犯罪行為之一部，相互利用他人之
    行為，以達其犯罪之目的，其成立不以全體均行參與實施犯
    罪構成要件之行為為要件。共同正犯之意思聯絡，不限於事
    前有所謀議，僅於行為當時有共同犯意之聯絡，於行為當時
    ，基於相互之認識，不論明示通謀或相互間默示合致，以共
    同犯罪之意思參與，均屬之；而行為分擔，亦不以每一階段
    皆有參與為必要，倘具有相互利用其行為之合同意思所為，
    仍應負共同正犯之責，蓋共同正犯，於合同意思範圍內，組
    成一共犯團體，團體中任何一人之行為，均為共犯團體之行
    為，他共犯均須負共同責任，初無分別何一行為係何一共犯
    所實施之必要（最高法院73年臺上字第1886號判例、87年度
    臺非字第35號、88年度臺上字第2230號、第2858號判決意旨
    參照）。本件被告乙○○、甲○○與呂成均、張邦泉、林毓
    程、蔡典元、「石師傅」等人間，就上開製造第二級毒品甲
    基安非他命犯行，各自分工，目的均係為製造出第二級毒品
    甲基安非他命，顯係基於相互利用彼此之行為之合同意思，
    而參與各階段之製毒行為，故有犯意聯絡及行為分擔，均為
    共同正犯。再刑事法若干犯罪行為態樣，本質上原具有反覆
    、延續實行之特徵，立法時既予特別歸類，定為犯罪構成要
    件之行為要素，則行為人基於概括之犯意，在密切接近之一
    定時、地持續實行之複次行為，倘依社會通念，於客觀上認
    為符合一個反覆、延續性之行為觀念者，於刑法評價上，即
    應僅成立一罪。學理上所稱『集合犯』之職業性、營業性或
    收集性等具有重複特質之犯罪均屬之，例如經營、從事業務
    、收集、販賣、製造、散布等行為概念者是（最高法院95年
    度臺上字第1079號判決意旨參照），亦即立法者針對特定刑
    罰規範之構成要件，已預設其本身係持續實行之複次行為，
    具備反覆、延續之行為特徵，故將之總括或擬制成一個構成
    要件之「集合犯」行為，因刑法評價上為構成要件之行為單
    數，應僅成立一罪。本件被告乙○○、甲○○等人共同基於
    製造第二級毒品甲基安非他命之犯意聯絡，先於95年8、9月
    間某時由「石師傅」承租位於新竹市郊區，附近為山坡地，
    且四面均為竹林及樹林，地點較為隱蔽之新竹市○○路○段
    115巷252號鐵皮屋，再由被告乙○○、共犯「石師傅」陸續
    自各處採購製造甲基安非他命所需器具、原料後載運至該處
    ，作為製造第一階段甲基安非他命之工廠，另於95年10、11
    月間起由被告乙○○、共犯蔡典元陸續僱用共犯呂成均、張
    邦泉、林毓程及被告甲○○，而共犯林毓程則自96年3、4月
    間某日起經被告乙○○調往第二階段工廠，渠等前揭2時段
    之製造甲基安非他命行為，時間緊接，且係反覆、延續為之
    ，在行為概念上，應評價認係包括一罪之集合犯。又被告乙
    ○○、甲○○共同製造甲基安非他命後，進而持有，渠等持
    有甲基安非他命之低度行為應為製造之高度行為所吸收，不
    另論罪。末查被告乙○○前於86年間，因妨害風化案件，經
    臺灣新竹地方法院以86年度訴字第619號判決判處有期徒刑
    10月確定，復因販賣第一級毒品案件，經本院以89年度重上
    更(三)字第138號判決判處有期徒刑8年確定，上開2罪並經本
    院以90年度聲字第2660號裁定定其應執行之刑為有期徒刑8
    年4月確定，經入監執行，於92年5月28日縮短刑期假釋付保
    護管束出監，後於95年4月21日保護管束期滿未經撤銷視為
    已執行完畢，有本院被告前案紀錄表1件在卷可稽，其受有
    期徒刑之執行完畢，5年內再故意犯本件有期徒刑以上之罪
    ，為累犯，應依刑法第47條第1項之規定加重其刑（法定刑
    無期徒刑部分不得加重）。
四、原審以被告乙○○、甲○○所為事證明確，適用修正前毒品
    危害防制條例第4條第2項，毒品危害防制條例第18條第1項
    前段、第19條第1項，刑法第11條、第2條第1項前段、第28
    條、第47條第1項之規定，併審酌被告乙○○、甲○○均正
    值青壯，不思循正當工作賺取生活所需，竟在隱蔽郊區工寮
    內共同製造第二級毒品甲基安非他命，且該製毒集團運作期
    間將近1年，造成毒品充斥氾濫，嚴重戕害國民身心健康，
    又本件遭查扣之第二級毒品甲基安非他命成品淨重即高達48
    146公克，純質淨重更達4142.18公克，數量龐大，對社會危
    害非輕，另衡以被告乙○○前已有販賣第一級毒品之前科，
    當知毒品對人體危害至深且鉅，竟仍不知悔改，此次復僱用
    共犯呂成均、張邦泉、林毓程、被告甲○○等人共同製造第
    二級毒品甲基安非他命，於本案居於負責人之首謀主導地位
    ，犯罪後未有表達悔悟之意，於犯罪後態度部分無從為其有
    利之考量；被告甲○○參與系爭製毒工廠之時間較短，且多
    擔任搬運裝卸原料工作，偶爾負責看顧機臺、監控製程溫度
    ，情節相對輕微，犯後雖於偵查中否認犯罪，惟於原審自白
    犯行，態度尚可等一切情狀，分別量處有期徒刑11年、8年
    。末按沒收物之執行完畢與沒收物之不存在，並非一事，因
    犯罪依法必須沒收之物，雖已於共犯中之一人確定判決諭知
    沒收，並已執行完畢，對於其他共犯之判決，仍應宣告沒收
    。蓋因此種沒收之諭知，對於嗣後判決之共犯，仍不失為從
    刑，且在必須沒收之列，倘以該沒收物已因其他共犯判決諭
    知沒收確定，並經執行完畢為理由，而不為沒收之諭知，於
    法即有未合（最高法院94年度臺上字第1017號、98年度臺上
    字第3283號判決意旨參照）。是扣案如附表三所示之第二級
    毒品甲基安非他命（不含容器、外包裝）、附表一編號11、
    12、26、27、33、附表二編號1等器具上所殘留之第二級毒
    品甲基安非他命成分（量微無法秤重），及附表三所示第二
    級毒品甲基安非他命之容器、外包裝，暨附表一、二、四所
    示之物（除上開殘餘之第二級毒品甲基安非他命成分外），
    雖均經本院97年度上訴字第2195號判決分別宣告沒收銷燬、
    沒收，該案判決確定後，並經臺灣新竹地方法院檢察署檢察
    官執行沒收銷燬或沒收拍賣完畢在案，業據本院調取前揭本
    院97年度上訴字第2195號全卷核閱屬實，並有臺灣新竹地方
    法院檢察署檢察官98年1月20日竹檢國平字第1852號、第185
    3號扣押（沒收）物品處分命令影本各乙份、臺灣新竹地方
    法院檢察署贓物庫簽呈影本2紙、臺灣新竹地方法院檢察署
    98年11月6日竹檢國總字第30094號公告、98年9月30日竹檢
    國總字第0988300200號函、98年10月21日竹檢國總字第0988
    300225號函影本各乙紙及臺灣新竹地方法院電話紀錄表乙紙
    存卷可考（見原審卷第140之3至140之5頁、第142至153頁、
    第155至160頁、第230頁），惟揆諸前揭說明，附表三所示
    含有甲基安非他命成分之成品，均屬第二級毒品違禁物（不
    含其容器及外包裝，因依科學之方法衡情自可與毒品本身剝
    離，最高法院93年度臺上字4034號、91年度臺上字第1855號
    判決意旨參照），均應依毒品危害防制條例第18條第1項前
    段規定宣告沒收銷燬之；另附表一編號11、12、26、27、33
    ，及附表二編號1所示器具，均係被告乙○○、甲○○與共
    犯呂成均等人共同製造第二級毒品甲基安非他命之器具，經
    鑑定後均認殘留有第二級毒品甲基安非他命陽性反應，上開
    器具殘留之甲基安非他命成分與器具本身，依一般經驗判斷
    二者應可分離，故就上開器具上所殘留微量甲基安非他命成
    分，亦應依毒品危害防制條例第18條第1項前段規定諭知沒
    收銷燬之；上開毒品鑑驗耗損部分即無庸再諭知沒收銷燬。
    至於附表三所示第二級毒品甲基安非他命之外包裝及容器，
    及附表一、二、四所示之物（除附表一編號11、12、26、27
    、33，及附表二編號1所示器具上所殘留之甲基安非他命成
    分外），分別係被告乙○○、甲○○製造毒品所用之原料、
    工具、製造過程中之中間產物及盛裝成品之器具，係供被告
    2人與共犯呂成均等人共同犯製造甲基安非他命所用之物，
    且屬被告乙○○、共犯「石師傅」等人購買所有，均應依毒
    品危害防制條例第19條第1項規定宣告沒收。經核其認事用
    法及量刑均無不當，被告乙○○、甲○○猶執前詞上訴否認
    犯罪，均無理由，應予駁回。
據上論斷，應依刑事訴訟法第368條，判決如主文。
本案經檢察官何明楨到庭執行職務。
中    華    民    國    99    年     6    月    22    日
                  刑事第二十二庭審判長法  官  郭雅美
                                      法  官  洪于智
                                      法  官  李麗珠
以上正本證明與原本無異。
如不服本判決，應於收受送達後10日內向本院提出上訴書狀，其
未敘述上訴之理由者並得於提起上訴後10日內向本院補提理由書
（均須按他造當事人之人數附繕本）「切勿逕送上級法院」。
                                      書記官  陳禹任
中    華    民    國    99    年    6     月    22    日
附錄：本案論罪科刑法條全文
修正前毒品危害防制條例第4 條
製造、運輸、販賣第一級毒品者，處死刑或無期徒刑；處無期徒
刑者，得併科新臺幣1千萬元以下罰金。
製造、運輸、販賣第二級毒品者，處無期徒刑或7 年以上有期徒
刑，得併科新臺幣7百萬元以下罰金。
製造、運輸、販賣第三級毒品者，處5 年以上有期徒刑，得併科
新臺幣5百萬元以下罰金。
製造、運輸、販賣第四級毒品者，處3 年以上10年以下有期徒刑
，得併科新臺幣3百萬元以下罰金。
製造、運輸、販賣專供製造或施用毒品之器具者，處1 年以上7
年以下有期徒刑，得併科新臺幣1百萬元以下罰金。
前5項之未遂犯罰之。
附表一（於新竹市○○路○段115巷252號即法務部調查局鑑定書
所載現場Ａ處扣押之物）：
┌──┬────────┬──┬──┬────────┐
│編號│    物品名稱    │單位│數量│      備註      │
│    │                │    │    │                │
├──┼────────┼──┼──┼────────┤
│ 1  │醋酸鈉          │ 袋 │ 10 │                │
├──┼────────┼──┼──┼────────┤
│ 2  │二甲基苯胺      │ 瓶 │ 16 │                │
├──┼────────┼──┼──┼────────┤
│ 3  │甲醇            │ 桶 │  1 │                │
├──┼────────┼──┼──┼────────┤
│ 4  │醋酸酐          │ 桶 │  3 │扣押物品目錄表登│
│    │                │    │    │載為「醋酸干」，│
│    │                │    │    │應予更正。      │
├──┼────────┼──┼──┼────────┤
│ 5  │甲基胺          │ 桶 │  3 │                │
├──┼────────┼──┼──┼────────┤
│ 5-1│廢液儲存桶      │ 桶 │  2 │起訴書附表一漏載│
│    │                │    │    │，應予更正。    │
├──┼────────┼──┼──┼────────┤
│ 6  │反應液（1）     │ 桶 │  1 │                │
│    │重量3.92公斤    │    │    │                │
├──┼────────┼──┼──┼────────┤
│ 7  │反應液（2）     │ 桶 │  1 │                │
│    │重量1.72公斤    │    │    │                │
├──┼────────┼──┼──┼────────┤
│ 8  │三頸圓底反應瓶  │ 個 │  3 │                │
├──┼────────┼──┼──┼────────┤
│ 9  │溫度計          │ 支 │  3 │                │
├──┼────────┼──┼──┼────────┤
│10  │玻璃轉接頭      │ 個 │  7 │                │
├──┼────────┼──┼──┼────────┤
│11  │數位PH值測定儀  │ 臺 │  1 │鑑定結果認其上有│
│    │                │    │    │甲基安非他命成分│
│    │                │    │    │殘留。          │
├──┼────────┼──┼──┼────────┤
│12  │離心機          │ 臺 │  2 │鑑定結果認其上有│
│    │                │    │    │甲基安非他命成分│
│    │                │    │    │殘留。          │
├──┼────────┼──┼──┼────────┤
│13  │真空幫浦        │ 臺 │  2 │                │
├──┼────────┼──┼──┼────────┤
│14  │單頸圓底反應瓶  │ 個 │  2 │                │
├──┼────────┼──┼──┼────────┤
│15  │攪拌機          │ 臺 │  1 │                │
├──┼────────┼──┼──┼────────┤
│16  │氫氧化鈉        │ 包 │  60│扣押物品目錄表登│
│    │                │    │    │載為「片」    │
├──┼────────┼──┼──┼────────┤
│17  │酸鹼度測試筆    │ 支 │  1 │                │
├──┼────────┼──┼──┼────────┤
│18  │冷凝管          │ 支 │  5 │                │
├──┼────────┼──┼──┼────────┤
│19  │塑膠量杯        │ 個 │  2 │                │
├──┼────────┼──┼──┼────────┤
│20  │防毒面具        │ 具 │  1 │                │
├──┼────────┼──┼──┼────────┤
│21  │加熱器          │ 臺 │  4 │                │
├──┼────────┼──┼──┼────────┤
│22  │空氣壓縮機      │ 臺 │  1 │                │
├──┼────────┼──┼──┼────────┤
│23  │塑膠漏斗        │ 個 │  4 │                │
├──┼────────┼──┼──┼────────┤
│24  │苯乙酸          │ 袋 │  2 │                │
├──┼────────┼──┼──┼────────┤
│25  │苯乙酸（25KG裝）│ 桶 │  2 │                │
├──┼────────┼──┼──┼────────┤
│26  │不鏽鋼桶        │ 桶 │  2 │鑑定結果認其上有│
│    │                │    │    │甲基安非他命成分│
│    │                │    │    │殘留。          │
├──┼────────┼──┼──┼────────┤
│27  │電子天平        │ 臺 │  1 │(1)扣押物品目錄表│
│    │                │    │    │  登載為「電子天│
│    │                │    │    │  秤」。        │
│    │                │    │    │(2)鑑定結果認其上│
│    │                │    │    │  有甲基安非他命│
│    │                │    │    │  成分殘留。    │
├──┼────────┼──┼──┼────────┤
│28  │硫酸            │ 桶 │  2 │                │
├──┼────────┼──┼──┼────────┤
│29  │苯丙酮          │ 瓶 │  7 │                │
│    │（毛重1.18KG）  │    │    │                │
├──┼────────┼──┼──┼────────┤
│30  │苯丙酮          │ 瓶 │  2 │                │
│    │（毛重0.96KG）  │    │    │                │
├──┼────────┼──┼──┼────────┤
│31  │濾紙            │ 份 │  2 │                │
│    │（300mm，185mm）│    │    │                │
├──┼────────┼──┼──┼────────┤
│32  │鋁片            │ 箱 │  1 │                │
├──┼────────┼──┼──┼────────┤
│33  │分液漏斗        │ 個 │  1 │鑑定結果認其上有│
│    │                │    │    │甲基安非他命成分│
│    │                │    │    │殘留。          │
├──┼────────┼──┼──┼────────┤
│34  │瓷漏斗          │ 個 │  1 │                │
├──┼────────┼──┼──┼────────┤
│35  │玻璃濾瓶        │ 個 │  1 │                │
├──┼────────┼──┼──┼────────┤
│36  │大型反應爐      │ 組 │  1 │                │
│    │（含大型漏斗）  │    │    │                │
├──┼────────┼──┼──┼────────┤
│37  │手機            │ 支 │  4 │                │
├──┼────────┼──┼──┼────────┤
│38  │大型電子磅秤    │ 臺 │  1 │                │
├──┼────────┼──┼──┼────────┤
│39  │筆記本          │ 本 │  1 │                │
└──┴────────┴──┴──┴────────┘
附表二（於新竹市○○路○段2巷173之6號即法務部調查局鑑定書
所載現場Ｂ處扣押之物）：
┌──┬────────┬──┬──┬────────┐
│編號│    物品名稱    │單位│數量│      備註      │
│    │                │    │    │                │
├──┼────────┼──┼──┼────────┤
│ 1  │不銹鋼鍋        │ 個 │  6 │鑑定結果認其上有│
│    │                │    │    │甲基安非他命成分│
│    │                │    │    │殘留。          │
├──┼────────┼──┼──┼────────┤
│ 2  │不銹鋼鍋        │ 個 │  2 │                │
├──┼────────┼──┼──┼────────┤
│ 3  │快速爐          │ 個 │  2 │                │
├──┼────────┼──┼──┼────────┤
│ 4  │瓷漏斗（中）    │ 個 │  1 │                │
├──┼────────┼──┼──┼────────┤
│ 5  │瓷漏斗（小）    │ 個 │  1 │                │
├──┼────────┼──┼──┼────────┤
│ 6  │加熱器          │ 個 │  1 │                │
├──┼────────┼──┼──┼────────┤
│ 7  │脫水機          │ 個 │  1 │                │
├──┼────────┼──┼──┼────────┤
│ 8  │燒瓶            │ 個 │  1 │                │
├──┼────────┼──┼──┼────────┤
│ 9  │燒杯            │ 個 │  4 │                │
├──┼────────┼──┼──┼────────┤
│10  │溫度計          │ 支 │  2 │                │
├──┼────────┼──┼──┼────────┤
│11  │電動攪拌器      │ 個 │  1 │                │
├──┼────────┼──┼──┼────────┤
│12  │真空幫浦        │ 個 │  1 │                │
├──┼────────┼──┼──┼────────┤
│13  │分液漏斗        │ 支 │  1 │                │
├──┼────────┼──┼──┼────────┤
│14  │濾紙            │ 盒 │  8 │                │
├──┼────────┼──┼──┼────────┤
│15  │酸鹼測定器      │ 支 │  2 │                │
├──┼────────┼──┼──┼────────┤
│16  │鹽巴            │ 袋 │  1 │                │
├──┼────────┼──┼──┼────────┤
│17  │磅秤            │ 臺 │  2 │                │
├──┼────────┼──┼──┼────────┤
│18  │電子磅秤        │ 個 │  1 │                │
├──┼────────┼──┼──┼────────┤
│19  │鹽酸氣鋼瓶      │ 支 │  1 │                │
├──┼────────┼──┼──┼────────┤
│20  │活性炭素        │ 包 │  9 │                │
├──┼────────┼──┼──┼────────┤
│21  │冰箱            │ 臺 │  1 │                │
├──┼────────┼──┼──┼────────┤
│22  │塑膠皿          │ 個 │  8 │                │
└──┴────────┴──┴──┴────────┘
附表三（於新竹市○○路○段2巷173之6號即法務部調查局鑑定書
所載現場Ｂ處扣押之物）：
┌──┬──────┬────┬───┬────┐
│編號│  物品名稱  │  淨重  │ 純度 │純質淨重│
│    │            │（公克）│（﹪）│（公克）│
├──┼──────┼────┼───┼────┤
│1   │甲基安非他命│ 39000  │ 0.12 │  46.8  │
├──┼──────┼────┼───┼────┤
│2   │甲基安非他命│  1000  │61.74 │ 617.4  │
├──┼──────┼────┼───┼────┤
│3   │甲基安非他命│  79.5  │ 0.57 │  0.45  │
├──┼──────┼────┼───┼────┤
│4   │甲基安非他命│  7500  │42.29 │3171.75 │
├──┼──────┼────┼───┼────┤
│5   │甲基安非他命│ 106.5  │90.98 │ 96.89  │
├──┼──────┼────┼───┼────┤
│6   │甲基安非他命│   460  │45.41 │208.89  │
├──┼──────┼────┼───┼────┤
│    │  合   計   │ 4萬8146│      │4142.18 │
└──┴──────┴────┴───┴────┘
附表四（於新竹市○○路○段2巷175之1號即法務部調查局鑑定書
所載現場Ｃ處扣押之物）：
┌──┬────────┬──┬──┬───────┐
│編號│    物品名稱    │單位│數量│備          註│
├──┼────────┼──┼──┼───────┤
│ 1  │氫氧化鈉        │ 包 │100 │              │
├──┼────────┼──┼──┼───────┤
│ 2  │氮氣瓶          │ 瓶 │  1 │              │
├──┼────────┼──┼──┼───────┤
│ 3  │氫氣瓶          │ 瓶 │  3 │              │
├──┼────────┼──┼──┼───────┤
│ 4  │鋅氧粉          │ 包 │  8 │              │
├──┼────────┼──┼──┼───────┤
│ 5  │甲基胺          │ 桶 │  8 │              │
├──┼────────┼──┼──┼───────┤
│ 6  │甲基胺          │ 桶 │  8 │              │
├──┼────────┼──┼──┼───────┤
│ 7  │亞硫醯二氯      │ 箱 │  9 │              │
├──┼────────┼──┼──┼───────┤
│ 8  │壓力反應槽      │ 個 │  2 │              │
├──┼────────┼──┼──┼───────┤
│ 9  │烘箱            │ 個 │  1 │              │
├──┼────────┼──┼──┼───────┤
│10  │脫水機          │ 臺 │  1 │              │
├──┼────────┼──┼──┼───────┤
│11  │發電機          │ 臺 │  1 │              │
├──┼────────┼──┼──┼───────┤
│12  │醋酸酐（225KG） │ 桶 │138 │原記載扣押數量│
│    │                │    │    │為「137桶」， │
│    │                │    │    │經更正為「138 │
│    │                │    │    │桶」（見原審卷│
│    │                │    │    │第124頁）     │
├──┼────────┼──┼──┼───────┤
│13  │醋酸酐（30KG）  │ 桶 │ 36 │              │
├──┼────────┼──┼──┼───────┤
│14  │甲醇            │ 桶 │  6 │原記載扣押數量│
│    │                │    │    │為「7桶」，經 │
│    │                │    │    │更正為「6桶」 │
│    │                │    │    │（見原審卷第  │
│    │                │    │    │124頁）       │
├──┼────────┼──┼──┼───────┤
│15  │甲基胺          │ 桶 │  6 │              │
└──┴────────┴──┴──┴───────┘

司法院資訊處製作；財團法人民間司法改革基金會備份。
